臺灣臺中地方法院民事裁定　100年度訴字第148號
反訴原告即被告
　　　　　　匯豐汽車股份有限公司
法定代理人　嚴凱泰
訴訟代理人　譚聖衛
反訴被告即原告
　　　　　　洪遵富
反訴被告　　吳宜庭
　　　　　　洪遵發
反訴原告與反訴被告洪遵富間債務人異議之訴事件，反訴原告提
起反訴，本院裁定如下：
    主    文
反訴駁回。
反訴訴訟費用由反訴原告負擔。
    理    由
一、按反訴之標的如與本訴之標的及其防禦方法不相牽連者，不
    得提起；當事人意圖延滯訴訟而提起反訴者，法院得駁回之
    ，民事訴訟法第260條第1項及第3項分別定有明文。
二、反訴原告雖主張：反訴被告3人於民國90年6月27日共同簽發
    面額為新臺幣（下同）778,540元、到期日為90年8月27日之
    本票1紙，交付反訴原告收執。反訴原告曾於90年9月26日，
    持上開本票，向臺灣彰化地方法院聲請以90年度票字第2766
    號裁定准予強制執行；嗣於99年間，持該裁定聲請鈞院以99
    年度司執字第101626號強制執行事件，對反訴被告洪遵富所
    有之不動產為強制執行時，雖經該反訴被告以反訴原告之票
    據權利已因時效而消滅為由，拒絕給付，惟反訴原告尚得依
    票據法第22條第4項規定，請求反訴被告向反訴原告返還所
    受一切利益，且反訴與本訴之標的與防禦方法具有牽連關係
    ，則反訴原告自得提起反訴等語，並聲明：反訴被告應連帶
    給付反訴原告88,976元，及自90年12月27日起至清償日止，
    按週年利率15%計算之利息。然查，反訴被告洪遵富所提本
    訴，係主張反訴原告所持上開本票之票據權利已因時效完成
    而消滅，其得拒絕給付，依強制執行法第14條第1項規定，
    訴請撤銷反訴原告持法院准許該本票強制執行之裁定，聲請
    本院以99年度司執字第101626號強制執行事件，對反訴被告
    洪遵富之財產所為強制執行程序；至反訴原告所提反訴，則
    係主張其就上開本票之票據權利因時效而消滅後，另對反訴
    被告有利益償還請求權。是以本訴之標的（即反訴被告洪遵
    富於強制執行程序之異議權）與反訴之標的（即反訴原告基
    於票據法第22條第4項規定所生之請求權），另本訴之防禦
    方法（反訴原告之本票票據權利已否罹於時效而消滅）與反
    訴之防禦方法（反訴原告之本票票據權利因時效而消滅後，
    得否另請求反訴被告返還所受利益？），均無相牽連之情形
    ，反訴原告所提本件反訴，自與民事訴訟法第260條第1項之
    規定有違，而非合法。再者，反訴原告在本訴審理中，對反
    訴被告洪遵富主張其就上開本票之票據權利已因時效而消滅
    一事，並無爭執，故本訴之審理已達可終結之程度，反訴原
    告在本訴最後言詞辯論期日始提起反訴，顯係意圖延滯訴訟
    ，本院亦得依民事訴訟法第260條第3項規定予以駁回。是反
    訴原告所提反訴，既非合法，自應裁定駁回。
三、依民事訴訟法第249條第1項第6款、第95條、第78條，裁定
    如主文。
中    華    民    國   100    年    3    月    29    日
                  民事第二庭    法  官  鍾啟煒
正本係照原本作成。
如不服本裁定應於送達後10日內向本院提出抗告狀，並繳納抗告
費新臺幣1000元。
中    華    民    國   100    年    3    月    29    日
                                書記官